臺灣臺中地方法院刑事判決　　　　　　　100年度易字第571號
聲　請　人　臺灣臺中地方法院檢察署檢察官
被　　　告　陳偉閎
上列被告因竊盜案件，經檢察官聲請以簡易判決處刑（99年度偵
字第27868號）， 經本院認不宜以簡易判決處刑，改依通常程序
審理，判決如下：
    主    文
陳偉閎竊盜，處拘役伍拾日，如易科罰金，以新臺幣壹仟元折算
壹日。
    犯罪事實
一、陳偉閎前曾於民國98年 2月16日，因服用酒類不能安全駕駛
    動力交通工具而駕駛案件，經本院以98年度中交簡字第24號
    判決判處拘役59日確定，經送監執行於98年 5月27日執行完
    畢（不構成累犯），猶不知警惕行止，其於99年11月21日因
    病住進行政院衛生署臺中醫院加護病房，同年月22日轉住61
    1號病房Ｂ床（該病為2人房型），適於99年11月23日中午11
    時，因見同病房Ａ床之住院傷者羅元材（原係因車禍受傷住
    院，後於100年1月14日死亡）由家屬陪同前往復健中心，同
    病房內已無其他之人，認有機可趁，竟萌為自己不法所有之
    意圖， 在所住之611號病房內以徒手之方式，竊取羅元材所
    有放於衣櫃內之ACER筆記型電腦一臺【原購價為新臺幣（下
    同）3萬元，業已由程彩貞領回】；得手後於同日晚間8時許
    ，持往臺中市○○區○○路2段449號張維信所經營之「吉發
    當舖」，以3500元之代價變賣予不知情之張維信。嗣經程彩
    貞（羅元材之母）發現筆記型電腦遭竊後，經通知醫院保全
    調閱醫院病房外監視器畫面後報警而查獲。
二、案經臺中市政府警察局（合併改制前為臺中市警察局）第一
    分局移送臺灣臺中地方法院檢察署檢察官偵查起訴。
    理    由
甲、程序部分：
    本件被告陳偉閎所犯係屬刑事訴訟法第376條第2款所列之罪
    ，本院爰依同法第284條之1之規定行獨任審判。
乙、實體部分：
壹、有關於證據能力部分：
    本件被告陳偉閎對於本案之證據能力部分，業已當庭明確表
    示沒有意見，同意有證據能力 （詳見本院100年3月9日審判
    筆錄）。且查：
一、本案卷內所附之現場照片、失竊物品照片及監視器錄影光碟
    翻拍照片等，均係屬機械性紀錄特徵，也就是認識對象的是
    照相機及攝影機鏡頭，透過機械鏡頭形成的畫面映寫入膠卷
    、光碟片或以數位方式存入特定設備內（如記憶卡），然後
    還原於照相紙及播放設備上，故照相中及錄影光碟畫面中均
    不含有人的供述要素，在現實情形與作為傳達結果的錄影、
    照相，在內容上的一致性是透過機械的正確性來加以保障的
    ，在錄影、照相中，並不存在人對現實情形的知覺、記憶，
    在表現時經常可能發生的錯誤（如知覺的不準確、誤差及記
    憶隨時間推移而發生的變化），故照相及監視器錄影光碟畫
    面當然是非供述證據，並無傳聞法則之適用，本案卷內所附
    之現場照片、失竊物品照片及監視器錄影光碟翻拍照片等，
    既係透過監視錄影機、照相機拍攝後經播放、洗印所得，且
    與本案犯罪事實均具有關聯性，而被告對於卷內所附之上揭
    照片亦均未主張係執法人員違法取得，經查又無不得作為證
    據之事由，依法自得作為證據，而有證據能力（最高法院97
    年度臺上字第3854號判決意旨參見）。
二、按被告以外之人於審判外之陳述， 雖不符刑事訴訟法第159
    條之1至之4等4條之規定， 而經當事人於審判程序同意作為
    證據，法院審酌該言詞陳述或書面陳述作成時之情況，認為
    適當者，亦得為證據；當事人、代理人或辯護人於法院調查
    證據時，知有刑事訴訟法第159條第1項不得為證據之情形，
    而未於言詞辯論終結前聲明異議者，視為有前項之同意，同
    法第159條之5定有明文。經查，本案除上揭所述證據能力部
    分外，其餘卷內所引用之供述證據【含言詞及書面陳述】，
    其性質屬於證人於審判外的陳述，而為傳聞證據，且查無符
    合刑事訴訟法第159條之1至之4等前4條之情形者，原雖無證
    據能力，然此部分供述證據【含言詞及書面陳述】內容，業
    經本院審理時予以提示並告以要旨，且經檢察官及被告表示
    意見。當事人均已知上述供述證據乃傳聞證據，且被告均明
    示同意作為證據有證據能力，依上開規定，參酌此部分證據
    資料製作時之情況，尚無違法不當及證明力明顯過低之瑕疵
    ，認為以之作為證據應屬適當，自均有證據能力。
三、按被告之自白，非出於強暴、脅迫、利誘、詐欺、疲勞訊問
    、違法羈押或其他不正之方法，且與事實相符者，得為證據
    ，刑事訴訟法第156條第1項定有明文。本件被告於警詢、檢
    察官偵查中及本院審理時均自白犯罪，被告於本院審理時復
    未提出其他可供證明被告下列經本院所引用之於警詢、檢察
    官偵查中及本院審理時所為之自白犯罪，究有如何之遭受「
    強暴、脅迫、利誘、詐欺、疲勞訊問、違法羈押或其他不正
    之方法」始為自白之證據，以供本院得以即時調查審認，並
    參酌上開所述證據部分之證據等，足認被告下列經本院所引
    用之於警詢、檢察官偵查中及本院審理時所為之自白，其與
    事實相符者，依法自得為證據。
貳：有關於認定犯罪事實部分：
一、上揭犯罪事實業據被告陳偉閎於警詢、檢察官偵查中及本院
    審理時均坦承不諱，並經證人即告發人程彩貞及證人張維信
    即「吉發當舖」負責收購失竊筆記型電腦之人於本院審理時
    到庭結證屬實；至於查獲被告之過程亦經證人即承辦警員王
    文志於本院審理時到庭結證綦詳 （詳見本院100年3月9日審
    判筆錄），復有臺中市警察局第一分局扣押筆錄、扣押物品
    目錄表、扣押物品收據、贓物認領保管單、監視器畫面翻拍
    相片10張、查獲現場與失竊物品照片共計 8張及購買物品證
    明單等附卷可稽，足認被告不利於己之自白核與事實相符，
    應堪採信。又被告於本院審理時亦坦承係因為缺錢才會偷東
    西等語（見本院100年3月9日審判筆錄）， 顯見被告確有為
    自己不法所有之意圖無誤，本件事證明確，被告犯行洵堪認
    定。
二、查刑法第321條業經總統於100年1月26日以華總一義字第100
    00015561號令公布修正，並於100年1月28施行，本件被告前
    揭行為時刑法第321條加重竊盜罪規定為 ：「犯竊盜罪而有
    左列情形之一者，處6月以上、5年以下有期徒刑：一、於夜
    間侵入住宅或有人居住之建築物、船鑑或隱匿其內而犯之者
    。二、毀越門扇、牆垣或其他安全設備而犯之者。三、攜帶
    兇器而犯之者。四、結夥三人以上而犯之者。五、乘火災、
    水災或其他災害之際而犯之者。六、在車站或埠頭而犯之者
    。前項之未遂犯罰之。」 修正後之刑法第321條則規定為：
    「犯竊盜罪而有下列情形之一者，處6月以上、5年以下有期
    徒刑，得併科新臺幣10萬元以下罰金：一、侵入住宅或有人
    居住之建築物、船艦或隱匿其內而犯之者。二、毀越門扇、
    牆垣或其他安全設備而犯之者。三、攜帶兇器而犯之者。四
    、結夥三人以上而犯之者。五、乘火災、水災或其他災害之
    際而犯之者。六、在車站、埠頭、航空站或其他供水、陸、
    空公眾運輸之舟、車、航空機內而犯之者。前項之未遂犯罰
    之。」本件被告雖係在醫院病房（按病房係屬有人居住之建
    築物，最高法院82年度台非字第4號判決意旨參見）」 內行
    竊， 惟不論修正前或修正後刑法第321條第1項第1款之規定
    均係以「侵入」為其構成要件，而本件被告本即係因病住進
    611號病房Ｂ床（該病房為2人房型），故被告在該病房內行
    竊同病房Ａ床之住院傷者羅元材所有之ACER筆記型電腦一臺
    ，自不符「侵入（按係指無正當理由，未經許可而擅入）」
    之構成要件。故核本件被告所為，係犯刑法第320條第1項之
    普通竊盜罪。爰審酌被告前曾有服用酒類不能安全駕駛動力
    交通工具而駕駛前科（參見卷附臺灣高等法院被告前案紀錄
    表），平日素行即屬不佳，犯罪時未受有刺激、與被害人間
    素無怨隙、被告犯罪之動機與目的均僅為圖一己之私利、所
    竊得財物之價值、犯罪之手段尚屬平和、所竊得之筆記型電
    腦業經被害人家屬領回，對被害人及社會治安所生危害之程
    度，及犯罪後坦承犯行態度良好；再考之被告為國中畢業之
    智識程度與生活狀況為勉持【以上參見被告警詢調查筆錄（
    第1次）受詢問人欄內之記載】等一切情狀， 量處如主文所
    示之刑，並諭知易科罰金之折算標準，以示懲儆。
據上論斷，應依刑事訴訟法第452條、第299條第1項前段， 刑法
第320條第1項、第41條第1項前段，刑法施行法第1條之1第1項、
第2項前段，判決如主文。
本案經檢察官郭景東到庭執行職務。
中    華    民    國    100    年    3    月    23    日
                    刑事第一庭  法  官  許旭聖
以上正本證明與原本無異。
如不服本判決應於收受判決後10日內向本院提出上訴書狀，並應
敘述具體理由；其未敘述上訴理由者，應於上訴期間屆滿後20日
內向本院補提理由書（均須按他造當事人之人數附繕本）「切勿
逕送上級法院」。
                                書記官  黃麗鈺
中    華    民    國    100    年    3    月    23    日
附錄本案論罪科刑法條
中華民國刑法第320條第1項
（普通竊盜罪、竊佔罪）
意圖為自己或第三人不法之所有，而竊取他人之動產者，為竊盜
罪，處5年以下有期徒刑、拘役或5百元以下罰金。